---
title: "R Notebook"
author: "Marina Rosell i Pau Lozano"
output: html_notebook
---

## Data

####Modificació dels arxius de dades

```{r}
library(multiplex)
gen <- read.table("gen.dat")

for(i in 1:dim(gen)[1]){
  if(gen[i,]$V5=="-1.0*"){gen[i,]$V5=-1.0}
  if(gen[i,]$V5=="1.0*"){gen[i,]$V5=1.0}
}
  
gen$V5 <- as.double(gen$V5)

gen_tr <- gen[1:round(dim(gen)[1]*2/3),]
gen_val <- gen[round(dim(gen)[1]*2/3+1):dim(gen)[1],]

gen_tr <- data.frame(1:dim(gen_tr)[1], gen_tr)

cat("Variància:",sigma_gen <- mean(c(var(gen[,1]),var(gen[,2]),var(gen[,3]),var(gen[,4]))))


#descomentar per sobreescriure l'arxiu de dades, s'hauran de reescriure a mà els paràmetres
#write.dat(gen_tr, ".")
```


```{r}
llavors = read.table("seedsdataset.dat", header=TRUE, sep="")
llavors = llavors[!llavors$X1==3,]
llavors$X1[llavors$X1==2] <- -1

set.seed(1234)
rows <- sample(nrow(llavors))
llavors <- llavors[rows,]

llavors_tr <- llavors[1:round(dim(llavors)[1]*2/3),]
llavors_val <- llavors[round(dim(llavors)[1]*2/3+1):dim(llavors)[1],]

llavors_tr <- data.frame(1:dim(llavors_tr)[1], llavors_tr)

cat("Variància:",sigma_llavors <- mean(c(var(llavors[,1]),var(llavors[,2]),var(llavors[,3]),var(llavors[,4]),var(llavors[,5]),var(llavors[,6]),var(llavors[,7]))))

#descomentar per sobreescriure l'arxiu de dades, s'hauran de reescriure a mà els paràmetres
#write.dat(llavors_tr, ".")
```


```{r}
swiss_roll = read.table("swiss_roll.dat", sep="")

swiss_roll_tr <- swiss_roll[1:round(dim(swiss_roll)[1]*2/3),]
swiss_roll_val <- swiss_roll[round(dim(swiss_roll)[1]*2/3+1):dim(swiss_roll)[1],]

swiss_roll_tr <- data.frame(1:dim(swiss_roll_tr)[1], swiss_roll_tr)

cat("Variància:",sigma_swiss_roll <- mean(c(var(swiss_roll[,1]),var(swiss_roll[,2]),var(swiss_roll[,3]))))

#descomentar per sobreescriure l'arxiu de dades, s'hauran de reescriure a mà els paràmetres
#write.dat(swiss_roll_tr, ".")
```

Un cop creats els arxius de dades .dat, s'hauran d'adaptar a mà per poder executar amb AMPL: cal afegir els paràmetres:
- m: número de observacions
- n: dimensió (número de columnes)
- nu: paràmetre de regularització de SVM
- sigma: variància
i declarar el paràmetre A, que serà la matriu de dades(X) i target(y) que estem generant i guardant amb aquest arxiu R.


## Validation

Un cop executat els models SVM amb les dades a AMPL, fem una validació amb dades diferents de les de training, també comprovarem que la solució del primal i del dual amb kernel lineal és la mateixa.

```{r}
(w_gamma <- read.table("w.dat", sep=" ", fill=TRUE))

w_gen <-w_gamma[1:2,1:5]
rownames(w_gen) <- c("primal", "dual")
colnames(w_gen) <- c("w1","w2","w3","w4","gamma")
w_gen
w_llavors <-w_gamma[3:4,1:8]
rownames(w_llavors) <- c("primal", "dual")
colnames(w_llavors) <- c("w1","w2","w3","w4","w5","w6","w7","gamma")
w_llavors
w_swiss_roll <-w_gamma[5:6,1:4]
rownames(w_swiss_roll) <- c("primal", "dual")
colnames(w_swiss_roll) <- c("w1","w2","w3","gamma")
w_swiss_roll
```

Comprovem que els hiperplans de separació del model SVM dual i primal coincideixen, amb petites diferències a les mil·lèssimes de decimal que considerem negligibles.
Les gammes també coincideixen.


##Accuracy

#### Kernel Lineal

Dades generades amb el generador:
```{r}
w_gen_m <- as.matrix(w_gen[1,-5])

##Training
gen_tr_m <- as.matrix(gen_tr[,2:5])
gen_tr_y <- as.matrix(gen_tr[,6])
gen_gamma_m <- rep(w_gen[1,5],667)
res <- gen_tr_m%*%t(w_gen_m) + gen_gamma_m
cat("Encert amb training:",100-sum(abs(res)<0.9999|sign(res)!=sign(gen_tr_y))/667*100, "%")

#Testing
gen_val_m <- as.matrix(gen_val[,1:4])
gen_val_y <- as.matrix(gen_val[,5])
gen_gamma_m <- rep(w_gen[1,5],333)
res <- gen_val_m%*%t(w_gen_m) + gen_gamma_m
cat("\nEncert amb testing:",100-sum(abs(res)<0.9999|sign(res)!=sign(gen_val_y))/333*100, "%")
```


Dades de les llavors:
```{r}
w_llavors_m <- as.matrix(w_llavors[1,-8])

#Training
llavors_tr_m <- as.matrix(llavors_tr[,2:8])
llavors_tr_y <- as.matrix(llavors_tr[,9])
llavors_gamma_m <- rep(w_llavors[1,8],93)
res <- llavors_tr_m%*%t(w_llavors_m) + llavors_gamma_m
cat("Encert amb training", 100-sum(abs(res)<0.9999|sign(res)!=sign(llavors_tr_y))/93*100, "%")

#Testing
llavors_val_m <- as.matrix(llavors_val[,1:7])
llavors_val_y <- as.matrix(llavors_val[,8])
llavors_gamma_m <- rep(w_llavors[1,8],46)
res <- llavors_val_m%*%t(w_llavors_m) + llavors_gamma_m
cat("\nEncert amb testing",100-sum(abs(res)<0.9999|sign(res)!=sign(llavors_val_y))/46*100,"%")
```


Dades del Swiss-Roll:
```{r}
w_swiss_roll_m <- as.matrix(w_swiss_roll[1,-4])

#Training
swiss_roll_tr_m <- as.matrix(swiss_roll_tr[,2:4])
swiss_roll_tr_y <- as.matrix(swiss_roll_tr[,5])
swiss_roll_gamma_m <- rep(w_swiss_roll[1,4],667)
res <- swiss_roll_tr_m%*%t(w_swiss_roll_m) + swiss_roll_gamma_m
cat("Encert amb training",100-sum(abs(res)<0.9999|sign(res)!=sign(swiss_roll_tr_y))/667*100, "%")

#Testing
swiss_roll_val_m <- as.matrix(swiss_roll_val[,1:3])
swiss_roll_val_y <- as.matrix(swiss_roll_val[,4])
swiss_roll_gamma_m <- rep(w_swiss_roll[1,4],333)
res <- swiss_roll_val_m%*%t(w_swiss_roll_m) + swiss_roll_gamma_m
cat("\nEncert amb testing",100-sum(abs(res)<0.9999|sign(res)!=sign(swiss_roll_val_y))/333*100,"%")
```


#### Kernel Gaussià

```{r}
kernel <- function(x, y, sigma){
  exp(-(norm(x-y,"F")^2)/(2*sigma))
}
```

```{r}
lambda <- as.matrix(read.table("lambda.dat", sep=" ", fill=TRUE))
lambda_gen <- lambda[1,]
lambda_llavors <- lambda[2,1:93]
lambda_swiss_roll <- lambda[3,]
```

Dades generades amb el generador:
```{r}
phi_w_gen <- {}
for (i in 1:667){
  a <- {}
  for (j in 1:667){
    a[j] <- lambda_gen[j]*gen_tr_y[j]*kernel(as.matrix(gen_tr_m[i,]),as.matrix(gen_tr_m[j,]),0.1)
  }
  phi_w_gen[i] <- sum(a)
}

b <- {}
for (j in 1:667){
  b[j] <- lambda_gen[j]*gen_tr_y[j]*kernel(as.matrix(gen_tr_m[515,]),as.matrix(gen_tr_m[j,]),0.1)
}
gamma_gen <- gen_tr_y[515]-sum(b)

res <- phi_w_gen + gamma_gen
cat("Encert amb training",100-sum(abs(res)<0.9999|sign(res)!=sign(gen_tr_y))/667*100,"%")
```

```{r}
phi_w_gen_val <- {}
for (i in 1:333){
  a <- {}
  for (j in 1:667){
    a[j] <- lambda_gen[j]*gen_tr_y[j]*kernel(as.matrix(gen_val_m[i,]),as.matrix(gen_tr_m[j,]),0.1)
  }
  phi_w_gen_val[i] <- sum(a)
}

res <- phi_w_gen_val + gamma_gen
cat("Encert amb testing",100-sum(abs(res)<0.9999|sign(res)!=sign(gen_val_y))/333*100,"%")
```

Dades de les llavors:
```{r}
phi_w_llavors <- {}
for (i in 1:93){
  a <- {}
  for (j in 1:93){
    a[j] <- lambda_llavors[j]*llavors_tr_y[j]*kernel(as.matrix(llavors_tr_m[i,]),as.matrix(llavors_tr_m[j,]),1.3)
  }
  phi_w_llavors[i] <- sum(a)
}

b <- {}
for (j in 1:93){
  b[j] <- lambda_llavors[j]*llavors_tr_y[j]*kernel(as.matrix(llavors_tr_m[9,]),as.matrix(llavors_tr_m[j,]),1.3)
}
gamma_llavors <- llavors_tr_y[9]-sum(b)

res <- phi_w_llavors + gamma_llavors
cat("Encert amb training",100-sum(abs(res)<0.9999|sign(res)!=sign(llavors_tr_y))/93*100,"%")
```

```{r}
phi_w_llavors_val <- {}
for (i in 1:46){
  a <- {}
  for (j in 1:93){
    a[j] <- lambda_llavors[j]*llavors_tr_y[j]*kernel(as.matrix(llavors_val_m[i,]),as.matrix(llavors_tr_m[j,]),1.3)
  }
  phi_w_llavors_val[i] <- sum(a)
}

res <- phi_w_llavors_val + gamma_llavors
cat("Encert amb testing",100-sum(abs(res)<0.9999|sign(res)!=sign(llavors_val_y))/46*100,"%")
```

Dades del Swiss-Roll:
```{r}
phi_w_swiss_roll <- {}
for (i in 1:667){
  a <- {}
  for (j in 1:667){
    a[j] <- lambda_swiss_roll[j]*swiss_roll_tr_y[j]*kernel(as.matrix(swiss_roll_tr_m[i,]),as.matrix(swiss_roll_tr_m[j,]),43.5)
  }
  phi_w_swiss_roll[i] <- sum(a)
}

b <- {}
for (j in 1:667){
  b[j] <- lambda_swiss_roll[j]*swiss_roll_tr_y[j]*kernel(as.matrix(swiss_roll_tr_m[18,]),as.matrix(swiss_roll_tr_m[j,]),43.5)
}
gamma_swiss_roll <- swiss_roll_tr_y[18]-sum(b)

res <- phi_w_swiss_roll + gamma_swiss_roll
cat("Encert amb training",100-sum(abs(res)<0.9999|sign(res)!=sign(swiss_roll_tr_y))/667*100,"%")
```

```{r}
phi_w_swiss_roll_val <- {}
for (i in 1:333){
  a <- {}
  for (j in 1:667){
    a[j] <- lambda_swiss_roll[j]*swiss_roll_tr_y[j]*kernel(as.matrix(swiss_roll_val_m[i,]),as.matrix(swiss_roll_tr_m[j,]),43.5)
  }
  phi_w_swiss_roll_val[i] <- sum(a)
}

res <- phi_w_swiss_roll_val + gamma_swiss_roll
cat("Encert amb testing",100-sum(abs(res)<0.9999|sign(res)!=sign(swiss_roll_val_y))/333*100,"%")
```